【裁判字號】    97,訴,1475
【裁判日期】    980227
【裁判案由】    給付貨款
【裁判全文】
臺灣士林地方法院民事判決              97年度訴字第1475號
原      告    香港商樂高香港有限公司臺灣分公司
法定代理人    甲○○
訴訟代理人    陳和貴律師
              吳婷婷律師
              葉茂華律師
被      告    丁○○○即陳國.
              丙○○即陳國然.
              戊○○即陳國然.
兼上3人共同
訴訟代理人    乙○○即陳國然.
上列當事人間請求給付貨款事件，本院於98年2月23日言詞辯論
終結，判決如下：
    主  文
原告之訴及假執行之聲請均駁回。
訴訟費用新臺幣玖仟陸佰玖拾元由原告負擔。
    事實及理由
一、本件被告陳國然於民國97年11月17日死亡，其第一順位繼承
    人為丁○○○、乙○○、丙○○、戊○○，有戶籍謄本在卷
    可稽（本院卷第56頁以下），是原告聲明由渠等四人承受訴
    訟（本院卷第54頁），核無不合，應予准許。
二、原告起訴主張：緣被告丁○○○、丙○○、戊○○、乙○○
    之被繼承人陳國然自96年12月24日起至97年3 月21日止，分
    別向原告訂購積木等兒童玩具商品，貨款共計新臺幣（下同
    ）140 萬6,061 元，陳國然並簽發發票日均為97年3 月31日
    ，票號分別為DA0000000 、DA0000000 ，票面金額各為50萬
    元、47萬8,295 元，受款人均為原告，發票人均為兆豐國際
    商業銀行大同分行之支票2 紙，及簽發發票日為97年（票面
    誤載為79年）4 月30日，票號為DA0000000 ，票面金額為7
    萬9,520 元，受款人為原告，發票人為兆豐國際商業銀行大
    同分行之支票1 紙，惟原告於97年3 月31日提示前開已到期
    之支票，竟遭存款不足退票。嗣後陳國然雖返還原告部分貨
    款3 萬元及庫存商品48萬9,894 元，然尚欠原告88萬6,167
    元之貨款未付，爰依買賣及繼承之法律關係，請求被告四人
    連帶給付原告上開貨款等語，並聲明：(一)被告應連帶給付原
    告88萬6,167 元，及自起訴狀繕本送達翌日起至清償日止，
    按年息5 ％計算之利息。(二)願供擔保請准宣告假執行。
二、被告則以：陳國然為被告等人之父親及配偶，其已於97年11
    月17日死亡，被告亦已於97年12月23日向本院聲請拋棄繼承
    獲准等語，並聲明：(一)原告之訴駁回。(二)如受不利判決，願
    供擔保請准宣告免為假執行。
三、原告起訴主張陳國然於96年12月間至97年3 月間向其購買貨
    物，價款共計88萬6,167 元未為給付，嗣陳國然於97年11月
    17日死亡，被告等人為陳國然之繼承人等情，業據提出統一
    發票22紙、支票3 紙及其退票理由書2 紙、戶籍謄本為證，
    且為被告所不爭執，原告此部分之主張堪信為真。惟按繼承
    人自繼承開始時，除本法另有規定外，承受被繼承人財產上
    之一切權利、義務。繼承人得拋棄其繼承權。繼承之拋棄，
    溯及於繼承開始時發生效力，民法第1148條前段、第1174條
    第1 項、第1175條分別定有明文。本件陳國然於97年11月17
    日死亡，被告等人於97年12月23日向本院家事庭聲請拋棄繼
    承，經98年度繼字第23號受理，於98年1 月12日公告准予備
    查等情，有被告提出本院家事法庭98年1 月12日士院木家親
    98年度繼字第23號函影本附卷可憑（本院卷第80頁），並經
    本院依職權調取上開卷宗核閱無誤，是被告等人對陳國然之
    遺產表示拋棄繼承於法有據，應屬有效，被告等人毋須繼承
    陳國然財產上之一切債務。原告主張被告等應繼承陳國然對
    其所負之貨款債務，於法不合。從而，原告依買賣及繼承關
    係請求被告連帶給付88萬6,167 元，及自起訴狀繕本送達翌
    日起至清償日止，按年息5 ％計算之利息，洵屬無據，不應
    准許。此部分原告既受敗訴判決，其假執行之聲請即失所附
    麗，應併予駁回。
四、至兩造其餘之攻擊防禦方法及證據資料，經本院斟酌後，認
    為均不足以影響本判決之結果，自無一一詳予論述之必要，
    附此敘明。
五、本院依職權定本件訴訟費用額為9,690 元（第一審裁判費9,
    690 元），應由原告負擔。
六、訴訟費用負擔之依據：民事訴訟法第78條、第87條第1項。
中    華    民    國    98    年    2     月    27    日
                  民事第一庭  法  官  藍雅清
以上正本證明與原本無異。
如對本判決上訴，應於判決送達後20日內向本院提出上訴狀。
中    華    民    國    98    年    3     月    2     日
                              書記官  蘇意絜


司法院資訊處製作；財團法人民間司法改革基金會備份。
